【裁判字號】    95,交聲,472
【裁判日期】    950626
【裁判案由】    聲明異議
【裁判全文】
臺灣臺中地方法院交通事件事裁定       95年度交聲字第472號
原處分機關  交通部公路總局臺中區監理所
異  議  人
即受處分人  甲○○
上列異議人即受處分人因違反道路交通管理處罰條例案件，對於
交通部公路總局臺中區監理所於民國九十五年六月十四日所為之
處分（原處分案號：中監違字第裁六０－Ｚ00000000號
裁決書）聲明異議，本院裁定如下：
    主    文
異議駁回。
    理    由
一、原處分機關裁決意旨略以：異議人甲○○於民國九十五年二
    月二十二日十九時二十三分，駕駛車牌號碼ＲＪ－九二二九
    號自用小客車，在國道第三號高速公路北上二一四．六公里
    處，經警攔停舉發其酒精濃度超過規定標準０．五五ＭＧ／
    Ｌ以上（實際酒精濃度測定值為０．八三ＭＧ／Ｌ）及駕駛
    車輛未隨身攜帶駕駛執照，為內政部警政署國道公路警察局
    第七警察隊以其違反道路交通管理處罰條例第三十五條第一
    項第一款及第二十五條第一項第三款規定，以公警局交字第
    Ｚ00000000號舉發違反道路交通管理事件通知單當
    場開單告發；嗣異議人於限期內到案，該所遂於九十五年六
    月十四日以中監違字第裁六０－Ｚ00000000號裁決
    書處罰鍰新臺幣（下同）四萬九千八百元整，並吊扣駕駛執
    照十二個月。
二、本件聲明異議要旨則以：依據行政罰法第二十六條規定應等
    刑事法律確定後，始得依行政法上義務規定裁處，處罰機關
    先收罰鍰，不符合規定。又一行為不二罰規定，異議人已繳
    納罰金，但交通違規同時又收罰鍰四萬九千八百元，裁罰機
    關應退回本人罰鍰四萬九千八百元等語。
三、經查：
    (一)按汽車駕駛人，駕駛汽車經測試檢定有酒精濃度超過規定
      標準者，處一萬五千元以上六萬元以下罰鍰，並當場移置
      保管其車輛及吊扣其駕駛執照一年；汽車駕駛人有飲用酒
      類後其吐氣所含酒精濃度超過每公升０‧二五毫克以上者
      ，不得駕車；汽車駕駛人，因違反本條例及道路交通安全
      規則之規定，受吊扣或吊銷駕駛執照處分時，吊扣或吊銷
      其持有各級車類之駕駛執照；道路交通管理處罰條例第三
      十五條第一項第一款、第六十八條、道路交通安全規則第
      一百十四條第二款與違反道路交通管理事件統一裁罰標準
      表分別定有明文。本件異議人於九十五年二月二十二日十
      九時二十三分，駕駛車牌號碼ＲＪ－九二二九號自用小客
      車，在國道第三號高速公路北上二一四．六公里處，經警
      攔停舉發其酒精濃度超過規定標準０．五五ＭＧ／Ｌ以上
      （實際酒精濃度測定值為０．八三ＭＧ／Ｌ）及駕駛車輛
      未隨身攜帶駕駛執照等情，為異議人所是認，並有其簽收
      之舉發違反道路交通管理事件通知單影本一紙在卷可憑，
      故異議人飲用酒類後，未隨身攜帶駕駛執照即於上開時、
      地駕駛自用小客車，經員警測試檢定有酒精濃度超過規定
      標準即吐氣所含酒精濃度超過每公升０．五五毫克以上之
      事實，即堪認定。則內政部警政署國道公路警察局第七警
      察隊之員警以其有違反道路交通管理處罰條例第三十五條
      第一項第一款及第二十五條第一項第三款規定之行為，製
      作公警局交字第Ｚ00000000號舉發違反道路交通
      管理事件通知單予以告發，後經原處分機關交通部公路總
      局臺中區監理所於九十五年六月十四日依道路交通管理處
      罰條例第三十五條第一項第一款及第二十五條第一項第三
      款之規定，以中監違字第裁六０－Ｚ00000000號
      裁決書裁處受處分人罰鍰四萬九千八百元，並吊扣駕駛執
      照十二個月，即無不合。
    (二)次按「違反行政法上義務而受罰鍰、沒入或其他種類行政
      法罰之處罰時，適用本法。但其他法律有特別規定，從其
      規定。」、「本法所稱其他種類行政罰，指下列裁罰性之
      不利處分：一、限制或禁止行為之處分：‧‧‧吊扣證照
      ‧‧‧。」、「一行為同時觸犯刑事法律及違反行政法上
      義務規定者，依刑事法律處罰之。但其行為應處以其他種
      類行政罰或得沒入之物而未經法院宣告沒收者，亦得裁處
      。前項行為如經不起訴處分或為無罪、免訴、不受理、不
      付審理之裁判確定者，得依違反行政法上義務規定裁處之
      。」、「本法自公布後一年施行。」，固為行政罰法第一
      條、第二條第一項、第二十六條及第四十六條所明定，並
      已自九十五年二月五日起生效施行。惟查：
      1.按刑事訴訟法所規定之緩起訴處分乃附條件之不起訴處
        分，本質上為不起訴處分之一種，此觀該法第二百五十
        六條之規定自明；至檢察官為緩起訴處分時，依刑事訴
        訟法第二百五十三條之二第一項規定，對被告所為之指
        示及課予之負擔，乃屬一種特殊之處遇措施，並非刑罰
        ；故刑事案件經檢察官為緩起訴處分確定後，應視同不
        起訴處分確定。則依上開行政罰法第二十六條第二項所
        定，自得依違反行政法上義務規定裁處之。
      2.本件異議人因前開酒醉駕車之行為，經臺灣臺中地方法
        院檢察署檢察官於九十五年三月十六日以九十五年度速
        偵字第九０三號緩起訴處分確定在案等事實，有臺灣臺
        中地方法院檢察署檢察官執行緩起訴處分命令通知書影
        本及臺灣高等法院被告前案紀錄表各一份在卷可稽。異
        議人既經檢察官緩起訴處分確定，基於前揭說明，原處
        分機關之處分，即無違法不當可言。
四、綜上所述，原處分機關所為之處分，並無違法不當，本件異
    議為無理由，應予駁回。
據上論斷，應依道路交通管理處罰條例第八十七條第二項、道路
交通案件處理辦法第十九條，裁定如主文。
中    華    民    國    95    年    6     月    26    日
                        交通法庭  法  官  許月馨
上正本證明與原本無異。
如不服本裁定應於送達後五日內向本院提出抗告狀。
                                  書記官  黃美雲
中    華    民    國    95    年    6     月    26    日


司法院資訊處製作；財團法人民間司法改革基金會備份。
